臺灣臺中地方法院刑事判決　　　九十四年度訴字第二四五七號
公　訴　人　臺灣臺中地方法院檢察署檢察官
被　　　告　乙○○
上列被告因違反毒品危害防制條例案件，經檢察官提起公訴（九
十四年度毒偵字第三四八一號），本院判決如下：
    主    文
乙○○連續施用第一級毒品，處有期徒刑肆月，如易科罰金，以
參佰元折算壹日。
被訴施用第二級毒品部分無罪。
    犯罪事實
一、乙○○曾因施用毒品案件，經依本院裁定送勒戒處所觀察、
    勒戒，認無繼續施用毒品之傾向，於民國八十九年十一月八
    日執行完畢釋放出所，並由臺灣臺中地方法院檢察署檢察官
    以八十九年度毒偵字第六八五五號為不起訴處分確定。詎其
    於受上開觀察、勒戒之執行完畢釋放後五年內，復因意志不
    堅，基於施用第一級毒品海洛因之概括犯意，自九十四年四
    月間某日起至九十四年五月二十三日某時止，在臺中市○○
    路與公園路口之公園廁所內，以將少許海洛因摻於香菸內點
    燃後吸其煙霧之方式，連續施用第一級毒品海洛因多次。嗣
    其欲戒除毒癮，乃於九十四年五月二十六日下午四時許犯罪
    未經發覺前，主動前往臺灣臺中地方法院檢察署，向檢察官
    自承犯罪並表達願受裁判之意旨，經檢察官命採集其尿液送
    驗後，確悉上情。
二、案經乙○○自首後，由臺灣臺中地方法院檢察署檢察官偵查
    起訴。
    理  由
壹、有罪部分：
一、上開犯罪事實，業據被告乙○○坦承不諱，核與卷附詮昕科
    技股份有限公司以九十四年六月十日詮昕（報）字第940610
    -0 2號函及中山醫學大學附設醫院中港分院以九十四年九月
    二日中山醫港94川吉字第940321號函分別檢送之尿液檢驗報
    告各一份，顯示被告之尿液經以氣相層析質譜儀分析法為確
    認檢驗後，均呈海洛因之代謝物即可待因及嗎啡陽性反應之
    檢驗結果相符，是被告之自白與事實相符，自堪採為證據。
    本件事證明確，被告犯行堪以認定。
二、核被告乙○○所為，係犯毒品危害防制條例第十條第一項之
    施用第一級毒品罪。其為供施用第一級毒品海洛因，而曾持
    有該級毒品之低度行為，應為其後施用之高度行為所吸收，
    不另論罪。至其先後多次所為之犯行，則均時間緊接、方法
    相同、又係觸犯構成要件相同之罪名，顯係基於概括犯意為
    之，應依連續犯之規定論以一罪，並加重其刑。而其於犯罪
    後、未經發覺前，主動前往臺灣臺中地方法院檢察署，向檢
    察官自承犯罪並表達願受裁判之意旨，經檢察官命採集其尿
    液送驗後，始確悉其本件犯罪之情，業有臺灣臺中地方法院
    檢察署申告單一紙、九十四年五月二十六日檢察官訊問筆錄
    一份分別在卷可稽，是其所為，尚合於刑法第六十二條前段
    關於自首之要件，應依該法條之規定，減輕其刑，並先加重
    後減輕之。爰審酌被告曾經觀察、勒戒後，猶不能戒除毒癮
    ，再犯本件之施用第一級毒品罪，其所為足以戕害自身健康
    ，並因毒癮之流害，生對於社會安全與公共秩序之潛在危害
    ，惟其素行尚稱良好（別無其他前案紀錄，如臺灣高等法院
    被告前案紀錄表所載），犯後已能坦承犯行，並係主動前往
    自首，足見其確實深具悔悟之心等一切情狀，予以量處如主
    文所示之刑，並諭知易科罰金之折算標準，以示懲儆。
貳、無罪部分：
一、公訴意旨雖另認：被告乙○○另有基於施用第二級毒品甲基
    安非他命之犯意，於九十四年五月二十六日下午四時二十三
    分許往前回溯四日內某時，在不詳地點，以不明之方法，施
    用第二級毒品甲基安非他命一次之行為，因認被告另涉犯毒
    品危害防制條例第十條第二項之施用第二級毒品罪嫌等語。
二、惟按犯罪事實應依證據認定之，無證據不得認定犯罪事實；
    不能證明被告犯罪者，應諭知無罪之判決，刑事訴訟法第一
    百五十四條第二項、第三百零一條第一項分別定有明文。本
    件公訴人認被告涉有施用第二級毒品之犯嫌，無非以被告乙
    ○○於偵查中採集之尿液，經送請詮昕科技公司股份有限公
    司檢驗後，檢驗結果呈甲基安非他命陽性反應，為主要之論
    據。訊據被告則堅詞否認有何施用第二級毒品甲基安非他命
    之行為：辯稱伊：確實沒有施用甲基安非他命等語。
三、經查：
  (一)本件係因被告乙○○之向檢察官自首，始開始為偵查之發動
    ，依被告於犯罪發覺前，即主動自承犯罪，並表明願意接受
    裁判之態度，如有施用第二級毒品甲基安非他命之行為，當
    無於驗尿報告結果出爐時，仍堅詞否認犯罪之理。而依詮昕
    科技股份有限公司同類性質之尿液檢驗報告，多會於檢驗結
    果下註明：「甲基安非他命大於等於500ng/ml，且安非他命
    大於等於200ng/ml，方可判為甲基安非他命陽性」之意旨（
    本件驗尿報告適未註明），被告之尿液檢驗結果能否判定為
    甲基安非他命陽性反應，本有疑問。
  (二)經本院再次送請中山醫學大學附設醫院複驗，並請詮昕科技
    股份有限公司就上開疑義事項答覆，中山醫學大學附設醫院
    藥物濫用檢測中心確認檢驗結果逕認被告之尿液並無安非他
    命或甲基安非他命陽性反應，有該檢測中心尿液檢驗報告一
    份附於本院卷可稽（並參該檢驗報告關於甲基安非他命閾值
    濃度判斷標準之記載）。詮昕科技股份有限公司則函覆稱：
    「‧‧‧本公司與地檢署的合約關係主要是針對複驗檢體，
    此件檢體送驗時本公司不知其為初驗檢體，故以複驗檢體的
    判定方式出具檢驗報告，亦即無論初篩結果為何逕行作確認
    檢驗，並以本公司確認檢驗最低可定量濃度為閾值」、「此
    件檢體若以初驗檢體判定，在初步篩檢時‧‧‧即會被判定
    為陰性，‧‧‧並不再進一步做確認檢驗」、「此件尿液檢
    體經本公司檢驗確實存在有微量的甲基安非他命，只是不同
    的判定方式會有不同的陰陽性結果」等語（見該公司九十四
    年八月三十日詮昕字第94046號函），本院綜據上述事證，
    認本件被告乙○○施用第二級毒品甲基安非他命之積極證據
    不足，無法臻於確信。揆諸首揭法條規定，既不能證明被告
    犯罪，即應諭知其此部分無罪之判決。
據上論斷，應依刑事訴訟法第二百九十九條第一項前段、第三百
零一條第一項，毒品危害防制條例第十條第一項，刑法第十一條
前段、第五十六條、第六十二條前段、第四十一條第一項前段，
罰金罰鍰提高標準條例第二條，判決如主文。
本案經檢察官甲○到庭執行職務。
中　　華　　民　　國　九十四　年　　十　　月    五　　日
                臺灣臺中地方法院刑事第六庭
                    審判長法  官  簡 源 希
                          法  官  林 念 祖
                          法  官  鄧 敏 雄
上正本證明與原本無異
如不服本判決，應於送達後十日內向本院提出上訴狀（須附繕本
），上訴於臺灣高等法院臺中分院。
                          書記官  黃 士 益
中　　華　　民　　國　　94　　年　　10　　月　　5 　　日
附錄本案論罪科刑法條全文：
毒品危害防制條例第十條第一項
施用第一級毒品者，處六月以上五年以下有期徒刑。
